【裁判字號】    97,上訴,1957
【裁判日期】    971218
【裁判案由】    違反毒品危害防制條例
【裁判全文】
臺灣高等法院高雄分院刑事判決        97年度上訴字第1957號
上  訴  人
即  被  告  甲○○
上列上訴人因違反毒品危害防制條例案件，不服臺灣屏東地方法
院97年度訴字第1242號中華民國97年10月21日第一審判決（起訴
案號：臺灣屏東地方法院檢察署97年度毒偵字第1273號），提起
上訴，本院判決如下：
     主  文
上訴駁回。
     理  由
一、按上訴書狀應敘述具體理由；又第二審法院認為上訴書狀未
    敘述理由或上訴有刑事訴訟法第362 條前段之情形者，應以
    判決駁回之，同法第361 條第2 項、第367 條前段定有明文
    。
二、上訴人即被告甲○○（下稱被告）上訴意旨略以：被告係自
    首犯行，且目前有正當工作，請求從輕量刑等語。
三、經查，原判決已說明被告對於未發覺之犯罪自首而接受裁判
    ，故依刑法第62條之規定減輕其刑，又審酌被告曾經強制戒
    治後，仍未能戒斷，足見其陷溺已深，惟因施用毒品僅係戕
    害其自己身心並無加害他人，此次施用毒品次數僅1 次，行
    為後坦承犯行，態度尚稱良好等一切情狀，而量處有期徒刑
    7 月，於法核無不合。此外，被告復未依據卷內既有訴訟資
    料或提出新事證，指摘或表明原審判決有何採證認事、用法
    或量刑等足以影響判決本旨之不當或違法，而構成應予撤銷
    之具體理由（例如：依憑證據法則具體指出所採證據何以不
    具證據能力，或依憑卷證資料，明確指出所為證據證明力之
    判斷如何違背經驗、論理法則），其上訴即不合法律上之程
    式。再上訴不合法律上之程式之情形，依刑事訴訟法第367
    條但書規定：「但其情形可以補正而未經原審法院命其補正
    者，審判長應定期間先命補正。」，係指上訴書狀未敘述理
    由，原審未命補提理由書狀，審判長即應定期間先命補正。
    被告提起上訴時，上訴書狀如已載理由者，即無審判長應定
    期間先命補正之適用。從而，被告之上訴書狀未敘述具體理
    由，且於上訴期間屆滿（即97年11月14日）後之20日內（即
    97年12月4 日以前），亦未補提上訴具體理由，依上開規定
    ，顯屬違背法律上之程式，應由本院依同法第367 條前段、
    第372 條不經言詞辯論判決如主文。
中    華    民    國    97    年    12    月    18    日
                  刑事第八庭    審判長法  官   洪兆隆
                                      法  官   陳志銘
                                      法  官   郭玫利
以上正本證明與原本無異。
如不服本判決應於收受本判決後10日內向本院提出上訴書狀，其
未敘述上訴理由者，並得於提起上訴後10日內向本院補提理由書
狀（均須按他造當事人之人數附繕本）「切勿逕送上級法院」。
中    華    民    國    97    年    12    月    18    日
                                      書記官   楊茱宜


司法院資訊處製作；財團法人民間司法改革基金會備份。
